# 非经常性损益对所得税的影响

提问人：breezexyl 时间：2016-07-23 15:16:45
比如说，A企业， 2016 年计入当期损益的有 1 、非公益性捐赠 1000 元 2 、收到与收益相关的政府补助 2000 元（偶然发生，不免税）
3 、收到与收益相关的政府补助 5000 元（偶然发生，免税） 4 、（ 2015 年收到的与资产相关的政府补助 40000 元，偶然发生，不免税，在 2015 年确认为递延收益，按 10 年摊。）在 2016 年其中的 4000 元转为营业外收入。
那么 2016 年 非经常性损益就是-1000+2000+5000+4000=10000元 非经常性损益对所得税影响数是不是应该只有（2000+4000） 25%=1500 元。之前做底稿就直接 10000 25=2500元了，复核的人也没说什么，现在想想不大对。。。

回答人：chenyiwei
可参考《瑞华研究 2010 ～ 2014 汇编》之“问题5-4-6（关于非经常性损益的所得税影响金额）”、“问题5-4-7（非经常性损益项目所得税影响数的计算）”。 非经常性损益的所得税影响数，即非经常性损益项目对合并利润表中“所得税费用”项目（包括当期所得税费用和递延所得税费用，下同）的影响金额，即以下两项目之间的差额： （ 1 ）合并利润表中实际列示的所得税费用金额（包括当期所得税费用和递延所得税费用）； （ 2 ）假设不存在非经常性损益项目的情况下，合并利润表中“所得税费用”项目的列报金额。 （注：报告期内如发生同一控制下企业合并的，由于“同一控制下企业合并产生的子公司期初至合并日的当期净损益”整体上构成一项非经常性损益项目，因此与被合并方合并日前利润对应的所得税费用直接作为“同一控制下企业合并产生的子公司期初至合并日的当期净损益”的构成因素纳入考虑，该项非经常性损益项目的“所得税影响数”为零。）
因此，如果确定某个非经常性损益项目既不影响当期所得税费用也不影响递延所得税费用，即不论是否存在该项目都不影响合并利润表所显示的所得税费用，则该项目无所得税影响，在计算非经常性损益的所得税影响数时，应剔除此类项目。